---
title: "Rutas desde puntos"
format: html
editor: visual
---

## Introducción

Crear una ruta definiendo múltiples paradas utilizando el servicio de ruteo de OpenRoutingServices.

## Preparación del entorno

```{r Paquetes utilizados}
# Cargar los paquetes necesarios
library(tidyverse)
library(sf)
library(janitor)
library(openrouteservice)
library(tmap)

# Definir la llave API de OpenRouteService antes de continuar:
# ors_api_key("<your-api-key>")

# Visualizar los mapas en modo interactivo:
tmap_mode("view")
```

## Obtener la ruta

Leer los puntos por donde debe pasar la ruta (paradas), ordenarla por la secuencia y preparar la tabla de coordenadas:

```{r Leer paradas}
# Leer la capa de puntos de paradas:
paradas <- 
  st_read("datos/migrapacifico_1.shp") %>% 
  arrange(secuencia)

# Obtener la matriz de coordenadas:
paradas_coordenadas <- 
  paradas %>% 
  st_coordinates(geometry)
```

Obtener la ruta desde el servicio de ORS:

```{r Obtener la ruta desde el API de ORS}
# Definir el nombre de la ruta:
nombre_ruta <- "Pacífico"

# Pasar la matriz de coordenadas al API de ORS para obtener la capa de la ruta:
ruta <- 
  ors_directions(paradas_coordenadas, output = "sf") %>% 
  transmute(ruta = nombre_ruta)
```

Visualizar en un mapa:

```{r Visualizar ruta en un mapa}
# Visualizar las paradas y la ruta calculada en un mapa:
tm_shape(ruta) +
  tm_lines(col = "red",
           lwd = 2,
           lty = 3) +
  tm_shape(paradas) +
  tm_dots(col = "red")
```

Guardar la ruta resultante en una capa:

```{r Guardar capa de la ruta obtenida}
ruta %>% st_write(str_c("rutas/", make_clean_names(nombre_ruta), ".shp"), delete_dsn = TRUE)
```
